# 政府补助问题

提问人：liujing_619619 时间：2021-06-17 21:28:12
请教陈版主：客户A为一家环保企业，主营业务为由自然人处采购废钢、废铁、废纸并销售给客户，由于采购均为向自然人采购，故无法取得增值税专用发票，造成此项业务会产生极大亏损。基于这种情况，客户A与当地政府签订了《产业政策扶持协议》，协议中约定“经济开发区管理委员会（以下简称“管理委员会”）按照公司每月缴纳的增值税22.5%拨付“产业扶持资金”，同时根据企业税收贡献情况，公司及公司合作企业在智能发展、环保设备改造、人才引进和科技创新方面进行投入时，管理委员会给予公司资金支持。其中：公司缴税后 10 日内给予公司不高于产业扶持资金77.8%的财政资金奖励；公司缴税后 15 日内给予公司不高于产业扶持资金2.06%的财政资金奖励；公司缴税后 20 日内给予公司不高于产业扶持资金31.1%的财政资金奖励；公司缴税后 30 日内给予公司不高于产业扶持资金44.5%的财政资金奖励。”由于财政资金紧张，政府无法按期支付扶持资金，当地国资委直属企业B与客户A签订了借款协议，协议约定“B公司借款给客户A，借款用途：缓解区内企业因财政招商引资未能兑现而造成的资金紧张；还款约定：待区财政局拨付园区体制补助到位兑现园区企业招商引资政策后归还总公司借款。”截至审计截止日，客户A按照《产业政策扶持协议》中规定的条款计提了应收的产业扶持资金，B公司借款在其他应付款中挂账，应收产业扶持资金小于B公司借款，差异为最后 1 个月计提的应收产业扶持资金。请问：①是否可以按《产业政策扶持协议》计提产业扶持资金？②这部分产业扶持资金应记入其他收益还是营业外收入？

回答人：chenyiwei
1 、不应按《产业政策扶持协议》计提产业扶持资金。这类政府补助应采用收付实现制确认。并且事实也已证明该笔扶持资金存在难以按时兑现的信用风险。
2 、A公司根据借款协议收到B的资金确认为负债（借款），到政府下拨扶持资金后转销该笔借款并确认为其他收益、除非A、B、政府三方签订协议，将A要求政府方拨付所承诺的扶持基金的权利转移给B，且B承诺不论后续发展变化如何均不再要求A偿还该笔借款。